Minutes et répertoires du notaire Charles DENIS de VILLIERS, 2 octobre 1780 - décembre 1789 (étude XXIX)
Archives nationales
- Répertoire(s) de Charles DENIS de VILLIERS, 2 octobre 1780 - 1789; MC/RE/XXIX/4
  - Répertoire. 1780, 2 octobre - 1789, 2 octobre 1780 - 1789; MC/RE/XXIX/4
    - Inventaire après décès de Nicolas Collignon, 9 avril 1785
      inventaire après décès; Collignon, Nicolas
    - Inventaire après décès de Marie Noël Antoinette Poirier, épouse de Louis Bernard Huvé, 9 avril 1785
      inventaire après décès; Poirier, Marie-Noël-Antoinette; Huve, Louis-Bernard
    - Contrat de mariage entre Louis Bernard Huvé et la veuve de Nicolas Collignon, 10 avril 1785
      contrat de mariage; Huve (sieur L.B.); Collignon (veuve); Collignon, Nicolas
    - Délivrance de legs et notoriété portant abstention de Thomas Monhoty, 12 avril 1785
      délivrance de legs; notoriété; Monhoty, Thomas
    - Testament de Marie Anne Carnay, veuve Rivard, 19 avril 1785
      testament; Carnay, Marie-Anne; Rivard (veuve)
    - Contrat de mariage entre le sieur Cl.J. Roy et Nicole Jeanne Turgis, 25 avril 1785
      contrat de mariage; Roy (sieur Cl.J.); Turgis, Nicole-Jeanne
    - Inventaire après décès de Philippe Camille Bonnin, 26 avril 1785
      inventaire après décès; Bonnin, Philippe-Camille
    - Testament de Pierre Quesnay, 30 avril 1785
      testament; Quesnay, Pierre
    - Testament de Geneviève Quesnay, 30 avril 1785
      testament; Quesnay, Geneviève
    - Dépôt du mortuaire de la dame M.T. Vigier, épouse de M.J.C. Legoix Dunesme, 7 mai 1785
      acte d'état civil; dépôt de pièces; Vigier (dame M.T.); Legoix Dunesme (épouse)
    - Inventaire après décès de Marie Anne Carnay, veuve Rivard, 12 mai 1785
      inventaire après décès; Carnay, Marie-Anne; Rivard (veuve)
    - Inventaire après décès de Etienne Tingaud, 14 mai 1785
      inventaire après décès; Tingaud, Etienne
    - Inventaire après décès de la dame N.J. Dubecq, épouse de F.L. Lefebvre, 19 mai 1785
      inventaire après décès; Dubecq (dame N.J.); Lefebvre (épouse)
    - Testament de la dame M.L.Ch. Danviray, veuve de P. Antoine Victor, marquis de La Rivière, 30 mai 1785
      testament; Danviray (dame M.L.Ch.); La Riviere, Antoine-Victor de
    - Contrat de mariage entre Christophe Hagen et Marie Marcel, 31 mai 1785
      contrat de mariage; Hagen, Christophe; Marcel, Marie
    - Inventaire après décès de Charles Nicolas David, 4 juin 1785
      inventaire après décès; David, Charles-Nicolas
    - Testament de la demoiselle M. Paillard, veuve de N.B. Duchaussoy, 13 juin 1785
      testament; Paillard (demoiselle M.); Duchaussoy (veuve)
    - Contrat de mariage entre Jacques Pierre François Gonnard et la demoiselle M.M.A.C.A. d' Hestreux, 15 juin 1785
      contrat de mariage; Gonnard, Jacques-Pierre-François; Hestreux (demoiselle M.M.A.C.A. d')
    - Contrat de mariage entre le sieur J. Lamoureux et Catherine Fabre, 17 juin 1785
      contrat de mariage; Lamoureux (sieur J.); Fabre, Catherine
    - Inventaire après décès de la dame M.J.J. Estevenard, veuve Caron, 18 juin 1785
      inventaire après décès; Estevenard (dame M.J.J.); Caron (veuve)
    - Contrat de mariage entre Germaine Prungnaud et Didier Reine Hariel, 1er juillet 1785
      contrat de mariage; Hariel, Didier-Reine; Prungnaud, Germaine
    - Notoriété constatant les héritiers du sieur M.M. Fil, 8 juillet 1785
      notoriété; Fil (sieur M.M.)
    - Contrat de mariage entre le sieur M.A.E. Bourgeois Déléguilé et la demoiselle N.V. de Courtive, 20 juillet 1785
      contrat de mariage; Bourgeois Deleguile (sieur M.A.E.); Courtive (demoiselle N.V. de)
    - Testament de la dame M.V.V. Gruel, épouse de P. Jacques Reculé de Basmarin, 26 juillet 1785
      testament; Gruel (dame M.V.V.); Recule de Basmarin, P.-Jacques
    - Notoriété constatant l'héritier du sieur J.M. Ferrand, 28 juillet 1785
      notoriété; Ferrand (sieur J.M.)
    - Notoriété constatant les héritiers de M.J.J. Estevenard, veuve Caron, 29 juillet 1785
      notoriété; Estevenard (dame M.J.J.); Caron (veuve)
    - Inventaire après décès de Martin Robert, 30 juillet 1785
      inventaire après décès; Robert, Martin
    - Délivrance de legs de la dame M.J.J. Estevenard, veuve Caron, 6 août 1785
      délivrance de legs; Estevenard (dame M.J.J.); Caron (veuve)
    - Contrat de mariage entre Hugues Gercet et la demoiselle M.A.C. Dufossé, 12 août 1785
      contrat de mariage; Gercet, Hugues; Dufosse (demoiselle M.A.C.)
    - Contrat de mariage entre Charles Dolly et la demoiselle G.J. Revertegah, 12 août 1785
      contrat de mariage; Dolly, Charles; Revertegah (demoiselle G.J.)
    - Contrat de mariage entre le sieur V. Fredor et la demoiselle B. Champont, veuve Géry, 23 août 1785
      contrat de mariage; Fredor (sieur V.); Champont (demoiselle B.); Gery (veuve)
    - Notoriété concernant Jeanne Louise Gouet, 30 août 1785
      notoriété; Gouet, Jeanne-Louise
    - Contrat de mariage entre Claude Maronnier et Denise Legrand, 5 septembre 1785
      contrat de mariage; Maronnier, Claude; Legrand, Denise
    - Testament de Charles Pétain, 6 septembre 1785
    - Testament déposé; codicille déposé de Philippe François Boullé, 6 septembre 1785
      testament; dépôt de pièces; Boulle, Philippe-François
    - Testament de Jacques Antoine Aulanhet, 15 septembre 1785
      testament; Aulanhet, Jacques-Antoine
    - Contrat de mariage entre André Jolly et Marie Josèphe Rouillon, 16 septembre 1785
      contrat de mariage; Jolly, André; Rouillon, Marie-Josèphe
    - Contrat de mariage entre Noël Brissault et la demoiselle M.A. Liguié, 18 septembre 1785
      contrat de mariage; Brissault, Noël; Liguie (demoiselle M.A.)
    - Contrat de mariage entre le sieur L.J. Delezenne et la demoiselle M.A. Duvivier, 19 septembre 1785
      contrat de mariage; Delezenne (sieur L.J.); Duvivier (demoiselle M.A.)
    - Contrat de mariage entre Claude Meurdefroy et Marie Paillat, 27 septembre 1785
      contrat de mariage; Meurdefroy, Claude; Paillat, Marie
    - Inventaire après décès de Philippe François Boullé, 27 septembre 1785
      inventaire après décès; Boulle, Philippe-François
    - Contrat de mariage entre le sieur P.S. Badin et la demoiselle E.L. Cordelier, 1er octobre 1785
      contrat de mariage; Badin (sieur P.S.); Cordelier (demoiselle E.L.)
    - Notoriété concernant Jean Marie Poulet, 3 octobre 1785
      notoriété; Poulet, Jean-Marie
    - Contrat de mariage entre le sieur P.J. du Chateau et la demoiselle M.H Le Breton, 3 octobre 1785
      contrat de mariage; Du Chateau (sieur P.J.); Le Breton (demoiselle M.H.)
    - Contrat de mariage entre le sieur L.G. Sohier et la demoiselle M.A.F. Blondel, 6 octobre 1785
      contrat de mariage; Sohier (sieur L.G.); Blondel (demoiselle M.A.F.)
    - Notoriété concernant les enfants de la dame M. Caron, veuve de M. de Rocourt, 6 octobre 1785
      notoriété; Caron (dame M.); Rocourt (veuve de)
    - Notoriété en rectification des noms de C.A. Justinart, 10 octobre 1785
      notoriété; Justinart (C.A.)
    - Inventaire après décès de C. Collard, épouse de J.B. Laval, 10 octobre 1785
      inventaire après décès; Collard (dame C.); Laval (sieur J.B.)
    - Contrat de mariage entre Pierre Dupont et Françoise Meyé, 17 octobre 1785
      contrat de mariage; Dupont, Pierre; Meye, Françoise
    - Notoriété constatant les héritiers J. Téringer, 18 octobre 1785
      notoriété; Teringer (sieur J.)
    - Contrat de mariage entre le sieur A.M. Comparat et la demoiselle G. Périn, 19 octobre 1785
      contrat de mariage; Comparat (sieur A.M.); Perin (demoiselle G.)
    - Contrat de mariage entre Jean Goüé et la demoiselle A.E. Girard, 19 octobre 1785
      contrat de mariage; Goue, Jean; Girard (demoiselle A.E.)
    - Inventaire après décès du sieur L.F. Wable et de M.M. Tellier, son épouse, 19 octobre 1785
      inventaire après décès; Wable (sieur L.F.); Tellier (dame M.-M.)
    - Inventaire après décès de Jean Antoine Elie Canavas, 22 octobre 1785
      inventaire après décès; Canavas, Jean-Antoine-Elie
    - Inventaire après décès de Antoine Prévost, 25 octobre 1785
      inventaire après décès; Prevost, Antoine
    - Contrat de mariage entre le sieur C. Carré et la demoiselle Saint Guilhienie, 26 octobre 1785
      contrat de mariage; Carre (sieur C.); Saint Guilhienie (demoiselle M.M.)
    - Notoriété constatant les héritiers de F.N. Nurié, 31 octobre 1785
      notoriété; Nurie (sieur F.N.)
    - Contrat de mariage entre Jean Villard et Françoise Tisserand, 2 novembre 1785
      contrat de mariage; Villard, Jean; Tisserand, Françoise
    - Notoriété concernant Mathieu Grenier Lorrain, 3 novembre 1785
      notoriété; Grenier Lorrain, Mathieu
    - Testament de Nicolas Molé, 3 novembre 1785
      testament; Mole, Nicolas
    - Inventaire après décès de Nicolas Molé, 9 novembre 1785
      inventaire après décès; Mole, Nicolas
    - Inventaire après décès de Jean Claude Rollat, 17 novembre 1785
      inventaire après décès; Rollat, Jean-Claude
    - Notoriété concernant la dame F.E. Collet, épouse Dalleron, 23 novembre 1785
      notoriété; Collet (dame F.E.); Dalleron (épouse)
    - Testament, délivrance de legs concernant Nicolas Miolé, 25 novembre 1785
      testament; délivrance de legs; Miole, Nicolas
    - Testament de Jeanne Lhuillier, 25 novembre 1785
      testament; Lhuillier, Jeanne
    - Notoriété déposée co ncernant Jacques Bénit Berthelot de La Bunclaye, 25 novembre 1785
      notoriété; dépôt de pièces; Berthelot de La Bunclaye, Jacques-Bénit
    - Notoriété concernant Anne Rose Coghlan, épouse de J.J. Léandre Cologan de Killcolgan, 28 novembre 1785
      notoriété; Coghlan, Anne-Rose; Cologan de Killcolgan (J.-J.-Léandre)
    - Testament de Catherine Tortillon, veuve de N. Guillemin, 29 novembre 1785
      testament; Tortillon, Catherine; Guillemin (veuve)
    - Inventaire après décès de Antoine Gannon et de Marie Catherine Lacheux, son épouse, 30 novembre 1785
      inventaire après décès; Gannon, Antoine; Lacheux, Marie-Catherine
    - Contrat de mariage entre le sieur L.J. Alardin et la demoiselle M.M. Robin, 19 décembre 1785
      contrat de mariage; Alardin (sieur L.J.); Robin (demoiselle M.M.)
    - Dépôt du mortuaire de A. Elmoings et F. de Marfanges, 21 décembre 1785
      acte d'état civil; dépôt de pièces; Elmoings (A.); Marfanges (F. de)
    - Inventaire après décès de la dame M.L. Deliniele, épouse de Lambert Diespiel, 22 décembre 1785
      inventaire après décès; Deliniele (dame M.L.); Diespiel, Lambert
    - Contrat de mariage entre le sieur P.J. Kern et Marie Agathe Cartier, 27 décembre 1785
      contrat de mariage; Kern (sieur P.J.); Cartier, Marie-Agathe
    - Contrat de mariage entre le sieur L. Fischer et la demoiselle M.A. Seveau, 2 janvier 1786
      contrat de mariage; Fischer (sieur L.); Seveau (demoiselle M.A. )
    - Contrat de mariage entre le sieur L.F. Hupperel et la demoiselle M.E.M.C. Lequesne, 4 janvier 1786
      contrat de mariage; Hupperel (sieur L.F.); Lequesne (demoiselle M.E.M.C.)
    - Testament de François Pézié, 4 janvier 1786
      testament; Pezie, François
    - Contrat de mariage entre le sieur G. Adoüe et la demoiselle Marie Ruault, 4 janvier 1786
      contrat de mariage; Adoue (sieur G.); Ruault, Marie
    - Contrat de mariage entre le sieur J. Cothreau et la demoiselle L.F. Legrand, 5 janvier 1786
      contrat de mariage; Cothreau (sieur J.); Legrand (demoiselle L.-F.)
    - Contrat de mariage entre le sieur J.B. Davion et la dame T.F. Harmard, veuve Maréchal, 5 janvier 1786
      contrat de mariage; Davion (sieur J.-B.); Harmard (dame T.F.); Marechal (veuve)
    - Notoriété concernant Antoine Michet, 10 janvier 1786
      notoriété; Michet, Antoine
    - Testament déposé de Auguste R. Desplasset de La Marquetrie, 26 janvier 1786
      testament; dépôt de pièces; Desplasset de La Marquetrie, Auguste-R.
    - Inventaire après décès de Jean Combes, 1er février 1786
      inventaire après décès; Combes, Jean
    - Contrat de mariage entre le sieur J. Tribe et la demoiselle M.F. Voichichosis, 4 février 1786
      contrat de mariage; Tribe (sieur J.); Voichichosis (demoiselle M.F.)
    - Contrat de mariage entre le sieur L.G. Gudin et la demoiselle L.V.A. Curé, 4 février 1786
      contrat de mariage; Gudin (sieur L.G.); Cure (demoiselle L.V.A.)
    - Contrat de mariage entre le sieur J.C. Fleury et la dame M.A. Moreau, veuve Poupé, 6 février 1786
      contrat de mariage; Fleury (sieur J.C.); Moreau (dame M.A.); Poupe (veuve)
    - Inventaire après décès de Louis Blondel, 6 février 1786
      inventaire après décès; Blondel, Louis
    - Inventaire après décès du sieur A.R. Desplasses de La Marquetrie, 7 février 1786
      inventaire après décès; Desplasses de La Marquetrie (sieur A.R.)
    - Contrat de mariage entre le sieur P.C. Louvet et la demoiselle M.A.E.T. Girard, 7 février 1786
      contrat de mariage; Louvet (sieur P.C.); Girard (demoiselle M.A.)
    - Testament de Jeanne Françoise Thomas, 7 février 1786
      testament; Thomas, Jeanne-Françoise
    - Testament de Jérôme Etienne Félix, 7 février 1786
      testament; Felix, Jérôme-Etienne
    - Testament de Joseph Outhey, 8 février 1786
      testament; Outhey, Joseph
    - Contrat de mariage entre le sieur C. Tarel et la dame M.C. Croville, veuve Poitel, 16 février 1786
      contrat de mariage; Tarel (sieur C.); Croville (dame M.C.); Poitel (veuve)
    - Contrat de mariage entre le sieur L.F. Leseur et Magdeleine Néry, 16 février 1786
      contrat de mariage; Leseur (sieur L.F.); Nery, Magdeleine
    - Contrat de mariage entre le sieur N. Pothier et Louise de Mahis, 20 février 1786
      contrat de mariage; Pothier (sieur N.); Mahis, Louise de
    - Contrat de mariage entre le sieur G. Haristeguy et Marie Anne Ludat, 21 février 1786
      contrat de mariage; Haristeguy (sieur G.); Ludat, Marie-Anne
    - Testament déposé de Jean François Chapus, 21 février 1786
      testament; dépôt de pièces; Chapus, Jean-François
    - Notoriété constatant les héritiers de P. Marchand, 24 février 1786
      notoriété; Marchand (P.)
    - Inventaire après décès de Jean François Chapus, 27 février 1786
      inventaire après décès; Chapus, Jean-François
    - Inventaire après décès de Nicolas Louvel, 3 mars 1786
      inventaire après décès; Louvel, Nicolas
    - Délivrance de legs de Jean François Chapus, 5 mars 1786
      délivrance de legs; Chapus, Jean-François
    - Notoriété concernant M.L. Cochery et G.D. Cochery, 6 mars 1786
      notoriété; Cochery (M.L.); Cochery (G.D.)
    - Inventaire après décès de Garj, 11 mars 1786
      inventaire après décès; Garj
    - Notoriété concernant François Billotte, 24 mars 1786
      notoriété; Billotte, François
    - Testamentleg de la dame J.C. Petit, épouse de Jean Baptiste Périer, 27 mars 1786
      délivrance de legs; Petit (dame J.C.); Perier, Jean-Baptiste
    - Inventaire après décès de M.C. Le Roy, veuve Poirier, 4 avril 1786
      inventaire après décès; Le Roy (dame M.C.); Poirier (veuve)
    - Inventaire après décès de la dame M.J.V. Davenne, épouse Dufoux, 5 avril 1786
      inventaire après décès; Davenne (dame M.J.V.); Dufoux (épouse)
    - Notoriété constatant les héritiers de E.J. de Guemadeur, comtesse de Marbeuf, 7 avril 1786
      notoriété; Guemadeur de Marbeuf (Madame E.-J. de)
    - Inventaire après décès de Urbain Noël Jantien, 11 avril 1786
      inventaire après décès; Jantien, Urbain-Noël
    - Testament de Marie Anne Philippe, 19 avril 1786
      testament; Philippe, Marie-Anne
    - Notoriété en rectification des noms du sieur C.F. Paul d' Herville, 25 avril 1786
      notoriété; Herville (sieur C.-F.-Paul D')
    - Contrat de mariage entre le sieur J.F. Mercier et Anne Marie Despret, 26 avril 1786
      contrat de mariage; Mercier (sieur J.F.); Despret, Anne-Marie
    - Inventaire après décès de la dame M.A. Pothée, épouse du sieur L.B. Répond, 29 avril 1786
      inventaire après décès; Pothee (dame M.A.); Repond (sieur L.B.)
    - Testament de Pierre Alphonse Lagrange, 30 avril 1786
      testament; Lagrange, Pierre-Alphonse
    - Notoriété concernant la succession de la dame M.C. Clisson, veuve Crassous, 1er mai 1786
      notoriété; Clisson (dame M.C.); Crassous (veuve)
    - Contrat de mariage entre le sieur J.B. Rossignol et la demoiselle E. Poulain, 5 mai 1786
      contrat de mariage; Rossignol (sieur J.B.); Poulain (demoiselle E.)
    - Notoriété constatant les héritiers de J.P. Duvert d'Emalleville, 9 mai 1786
      notoriété; Duvert d' Emalleville (J.P.)
    - Inventaire après décès de Louise Margueritte Pasquier, 16 mai 1786
      inventaire après décès; Pasquier, Louise-Margueritte
    - Contrat de mariage entre le sieur J. Colson et la dame Boullau, veuve Lacornet, 17 mai 1786
      contrat de mariage; Colson (sieur J.); Boullau (dame J.); Lacornet (veuve)
    - Inventaire après décès de Claude Henry Ledoux, 19 mai 1786
      inventaire après décès; Ledoux, Claude-Henry
    - Testament de Catherine Lhuillier, 20 mai 1786
      testament; Lhuillier, Catherine
    - Testament de Louis Claude Dupin, 21 mai 1786
      testament; Dupin, Louis-Claude
    - Notoriété concernant A. Morau et M.M. Montadon, 22 mai 1786
      notoriété; Morau (A.); Montadon (M.M.)
    - Testament de la dame M.M. Déon, veuve Couturier, 24 mai 1786
      testament; Deon (dame M.M.); Couturier (veuve)
    - Délivrance de legs de la dame M.A. Delaistre, épouse Bourgougne, 27 mai 1786
      délivrance de legs; Delaistre (dame M.A.); Bourgougne (épouse)
    - Notoriété en rectification des noms de Pierre Gilles Lenoble, 29 mai 1786
      notoriété; Lenoble, Pierre-Gilles
    - Inventaire après décès de Henry Poinçon, 29 mai 1786
      inventaire après décès; Poincon, Henry
    - Testament de Anne Marie de Nogué, épouse de Monsieur Bourrée marquis de Corberon, 30 mai 1786
      testament; Nogue, Anne-Marie de; Bourree de Corberon (monsieur)
    - Notoriété concernant G. Bouthomme et M.A. Huprelsafe, 14 juin 1786
      notoriété; Bouthomme (G.); Huprelsafe (M.A.)
    - Notoriété concernant Louis Claude Dupin, 20 juin 1786
      notoriété; Dupin, Louis-Claude
    - Contrat de mariage entre Etienne Boutin et Geneviève Gerbu, 23 juin 1786
      contrat de mariage; Boutin, Etienne; Gerbu, Geneviève
    - Contrat de mariage entre Paul Gabriel Meihau et Marie Martel, 26 juin 1786
      contrat de mariage; Meihau, Paul-Gabriel; Martel, Marie
    - Inventaire après décès de Louis Claude Dupin, 27 juin 1786
      inventaire après décès; Dupin, Louis-Claude
    - Inventaire après décès de J.L. Pautin de Verceil, 1er juillet 1786
      inventaire après décès; Pautin de Verceil (J.L.)
    - Inventaire après décès de Pierre Jacques Mougin, 3 juillet 1786
      inventaire après décès; Mougin, Pierre-Jacques
    - Notoriété concernant la succession de J.L. Marnat, 13 juillet 1786
      notoriété; Marnat (J.L.)
    - Contrat de mariage entre le sieur A.F. Le Masurier et la demoiselle M.R.J. Allais, 16 juillet 1786
      contrat de mariage; Le Masurier (sieur A.F.); Allais (demoiselle M.R.J.)
    - Inventaire après décès de Joseph Desvilles, 17 juillet 1786
      inventaire après décès; Desvilles, Joseph
    - Inventaire après décès de S. Chenu et M.F. Le Duc, son épouse, 19 juillet 1786
      inventaire après décès; Chenu (sieur S.); Le Duc (dame M.F.)
    - Délivrance de legs de Philippe François Bocellé, 20 juillet 1786
      délivrance de legs; Bocelle, Philippe-François
    - Contrat de mariage entre le sieur P.D. Pays et la demoiselle M. Piton, 7 août 1786
      contrat de mariage; Pays (sieur P.D.); Piton (demoiselle M.)
    - Contrat de mariage entre le sieur J. Mahé et la demoiselle A.J. Héraut, 16 août 1786
      contrat de mariage; Mahe (sieur J.); Heraut (demoiselle A.J.)
    - Testament de Reine Touzée, 18 août 1786
      testament; Touzee, Reine
    - Contrat de mariage entre le sieur P.J. Guion du Fresne et la demoiselle J. Lacave, 21 août 1786
      contrat de mariage; Guion du Fresne (sieur P.J.); Lacave (demoiselle J.)
    - Notoriété en rectification des noms de F.P.S. Dagoumer, 22 août 1786
      notoriété; Dagoumer (F.P.S.)
    - Contrat de mariage entre le sieur N. Richard et la demoiselle N.R. Baudé, 26 août 1786
      contrat de mariage; Richard, (sieur N.); Baude (demoiselle N.R.)
    - Inventaire après décès de Jean Baptiste Viallet, 2 septembre 1786
      inventaire après décès; Viallet, Jean-Baptiste
    - Testament de Hubert Daniel Lelarge, 3 septembre 1786
      testament; Lelarge, Hubert-Daniel
    - Contrat de mariage entre le sieur J.F. Marie et la demoiselle M.A.C. Louvet, 7 septembre 1786
      contrat de mariage; Marie (sieur J.F.); Louvet (demoiselle M.A.C.)
    - Contrat de mariage entre E.M.A. Dandré de Montfort et la demoiselle M.L. Diot, 9 septembre 1786
      contrat de mariage; Dandre de Montfort (sieur E.M.A.); Diot (demoiselle M.L.)
    - Contrat de mariage entre le sieur S. Isler et la demoiselle A.F. Mollard, 11 septembre 1786
      contrat de mariage; Isler (sieur S.); Mollard (demoiselle A.F.)
    - Contrat de mariage entre le sieur J. Rouillaud et la demoiselle J.F. Loisier, 12 septembre 1786
      contrat de mariage; Rouillaud (sieur J.); Loisier (demoiselle J.F.)
    - Contrat de mariage entre le sieur J.B.F. Waleyns et F.T. Vandenbrouque, 13 septembre 1786
      contrat de mariage; Waleyns (sieur J.B.F.); Vandenbrouque (demoiselle F.-T.)
    - Contrat de mariage entre le sieur Deshayes et la demoiselle M.V. Labrosse, 15 septembre 1786
      contrat de mariage; Deshayes (sieur N.); Labrosse (demoiselle M.V.)
    - Testament de la dame C. Pureu, veuve de N.Tellier, 23 septembre 1786
      testament; Pureu (dame C.); Tellier (veuve)
    - Contrat de mariage entre le sieur N.M. Louvet et la demoiselle M.M. Héron, 28 septembre 1786
      contrat de mariage; Louvet (sieur N.M.); Heron (demoiselle M.M.)
    - Inventaire après décès de la dame A.A. Baptiste, épouse Foucrolle, 30 septembre 1786
      inventaire après décès; Baptiste (dame A.A.); Fourcrolle (épouse)
    - Notoriété concernant la dame C.R. Nolson, veuve Caustier, 2 octobre 1786
      notoriété; Nolson (dame C.R.); Caustier (veuve)
    - Contrat de mariage entre le sieur F.B. Fourcrolle et la demoiselle L.M. Broyard, 6 octobre 1786
      contrat de mariage; Fourcrolle (sieur F.B.); Broyard (demoiselle L.M.)
    - Contrat de mariage entre le sieur J.L.P. Bureau et la demoiselle M.M. Deschamps, 29 octobre 1786
      contrat de mariage; Bureau (sieur J.L.P.); Deschamps (demoiselle M.M.)
    - Notoriété concernant Hubert Daniel Lelarge, 30 octobre 1786
      notoriété; Lelarge, Hubert-Daniel
    - Testament déposé de la dame M.C. de Beaufort, veuve Bouron, 3 novembre 1786
      testament; dépôt de pièces; Beaufort (dame M.C. de); Bouron (veuve)
    - Contrat de mariage entre le sieur R. Leudière et la demoiselle M.E. Neplo Jacquet, 7 novembre 1786
      contrat de mariage; Leudiere (sieur R.); Neplo Jacquet (demoiselle M.E.)
    - Contrat de mariage entre le sieur L. Lemaire et la demoiselle M. Peltier, 7 novembre 1786
      contrat de mariage; Lemaire (sieur L.); Peltier (demoiselle M.)
    - Inventaire après décès de la dame M.C. de Beaufort, veuve Bouron, 8 novembre 1786
      inventaire après décès; Beaufort (dame M.C.); Bouron (veuve)
    - Testament de Louise Bonne Gallot, 11 novembre 1786
      testament; Gallot, Louise-Bonne
    - Contrat de mariage entre le sieur P.G. Rabeuf et la demoiselle M.C. Poirier, 12 novembre 1786
      contrat de mariage; Rabeuf (sieur P.G.); Poirier (demoiselle M.C.)
    - Testament de Albert Senzy, 13 novembre 1786
      testament; Senzy, Albert
    - Contrat de mariage entre le sieur J. Cazamayor et la demoiselle A.M.N. Lesage, 13 novembre 1786
      contrat de mariage; Cazamayor (sieur J.); Lesage (demoiselle A.M.N.)
    - Inventaire après décès de Charles Hénocque, 14 novembre 1786
      inventaire après décès; Henocque, Charles